【裁判字號】    95,抗,772
【裁判日期】    950922
【裁判案由】    沒入保證金
【裁判全文】
臺灣高等法院刑事裁定                   95年度抗字第772號
抗  告  人
即  聲請人  台灣桃園地方法院檢察署檢察官
具  保  人  乙○○
上列抗告人因聲請沒入保證金案件，不服臺灣桃園地方法院中華
民國95年8月21日裁定（95年度聲字第2593號），提起抗告，本
院裁定如下：
    主  文
抗告駁回。
    理  由
一、本件抗告人即聲請人聲請意旨略以：被告甲○○因竊盜案件
    ，經依檢察官指定之保證金額新臺幣150,000元，由具保人
    乙○○繳納保證金後，已將被告釋放，茲因該被告逃匿，依
    刑事訴訟法第118條之規定，應沒入具保人所繳納之保證金
    ，爰依刑事訴訟法第121條第1項規定，聲請沒入具保人繳納
    之保證金云云。
二、原法院裁定略以：經查：本件具保人之戶籍地址自民國94年
    7 月15日起，即已遷入「桃園縣大園鄉○○街41巷27號3樓
    」，此有其戶役政資訊查詢表足稽。雖具保人於辦保時所陳
    報之居所為「桃園縣復興鄉○○路50號」，且執行檢察官亦
    曾向該址送達本件執行通知，另有向「桃園縣中壢市內定里
    11鄰79之53號2樓」送達本件執行通知；然該等執行通知僅
    寄存在桃園縣政府警察局大溪分局復興分駐所、桃園縣政府
    警察局中壢分局文化派出所，未送達具保人上開戶籍地址。
    此外通知書上亦將具保人「乙○○」之姓名誤載為「張銘傑
    」，則本件對具保人上開執行通知之送達，顯有疏漏，本件
    聲請人之聲請沒入保證金，應予駁回等語。
三、本件抗告意旨略以：具保人本應擔保被告到案接受執行，於
    被告逃匿不到案時，依法本即得聲請法院沒入所繳納之保證
    金，無須另行通知；乃原法院竟以未經合法通知具保人偕同
    被告到案接受執行為由，駁回沒入保證金之聲請，於法即有
    違誤，為此提起抗告，請求撤銷原裁定云云。
四、經查：按刑事訴訟法第118條第1項固規定：具保之被告逃匿
    者，應命具保人繳納指定之保證金額，並沒入之。不繳納者
    ，強制執行。保證金已繳納者，沒入之。然而同法第119 條
    第2項並規定：具保證書或繳納保證金之第三人，將被告預
    備逃匿情形，於得以防止之際報告法院、檢察官或司法警察
    官而聲請退保者，法院或檢察官得准其退保。但另有規定者
    ，依其規定。然查，觀諸具保書載有具保人應保證被保人隨
    傳隨到；因此，若檢察官未將通知被告到案接受執行之通知
    送達具保人，具保人又如何能擔保被告到案接受執行？又如
    何能將被告預備逃匿情形，於得以防止之際報告檢察官？又
    查具保書又載有：具保人受委託為被保人文件送達代收人之
    字樣；基此，笱未向具保人送達被告應到案執行之通知，具
    保人又如何代為通知被告到案接受執行？既聲請人未將被告
    到案接受執行之通知向具保人合法送達，有如前述，則原法
    院據此駁回本件沒入保證金之聲請，自屬正確。聲請人未察
    ，率而提起抗告，為無理由，應予駁回。
五、據上論結，應依刑事訴訟法第412條，裁定如主文。
中    華    民    國    95    年    9     月    22    日
                  刑事第九庭審判長法  官  官有明
                                  法  官  王復生
                                  法  官  周盈文
以上正本證明與原本無異。
不得再抗告。
                                  書記官  余姿慧
中    華    民    國    95    年    9     月    22    日


司法院資訊處製作；財團法人民間司法改革基金會備份。
